# 请教陈版主有关收购的处理

提问人：qiuyong1106 时间：2017-11-19 10:15:42
1111111111

回答人：chenyiwei
这种情况是否表明 2015 年收购时对B公司可辨认净资产公允价值的确定存在错误，即高估固定资产同时低估商誉？如果是，则需对前期购买日的处理进行追溯重述。 A的个别报表层面，按追加出资金额增加对B的长投成本。 A的合并报表层面，除上述追溯调整事项以外，因增资是内部交易，所以增资时点的会计处理对合并报表层面无影响。

提问人：qiuyong1106 时间：2017-11-19 10:39:44
除了追溯重述外是否还有别的处理方式？因为是公众公司， 2015 年， 2016 年报已对外披露

回答人：chenyiwei
看影响金额是否在重要性水平以下。如果高于财务报表整体重要性水平，则需向所内高层请示，综合评价差错更正的利弊。

提问人：qiuyong1106 时间：2017-11-28 16:33:32
可辨认净资产公允价值是评估报告的数字，是采用恰当的评估方法取得的，因此应该可以确认。A公司补足的 1500 万元实际上只是对B公司以前出资不实的一个程序补充，对A公司付出的 1500 万元应该怎么定性？出资不实的情况是以固定资产虚增的方式虚增的。

回答人：chenyiwei
可以理解为实质上是追加资本性投入，形式上是为了弥补历史上的出资瑕疵。